test/src/gt-norm-yamls/N-Clex_kuavdas_gt-norm.gen.yaml
Config:
  hfst:
    Gen: ../../../src/generator-gt-norm.hfst
    Morph: ../../../src/analyser-gt-norm.hfst
  xerox:
    Gen: ../../../src/generator-gt-norm.xfst
    Morph: ../../../src/analyser-gt-norm.xfst
    App: lookup

Tests:

  Noun - kuávdáš: # MLO, ok 
    kuávdáš+N+Sg+Nom:  [kuávdáš, kuávdâš]
    kuávdáš+N+Sg+Gen:  kuávdáá
    kuávdáš+N+Sg+Acc:  kuávdáá
    kuávdáš+N+Sg+Ill:  [kuávdážân, kuávdážân] #CG = Sg+Nom
    kuávdáš+N+Sg+Loc:  kuávdáást
    kuávdáš+N+Sg+Com:  kuávdáin
    kuávdáš+N+Sg+Abe:  kuávdááttáá
    kuávdáš+N+Ess:  kuávdážin # also kuávdážin, like for kiärpáš?
    kuávdáš+N+Par:  kuávdážid # also kuávdážid, like for kiärpáš?
    kuávdáš+N+Pl+Nom:  kuávdááh
    kuávdáš+N+Pl+Gen:  kuávdái
    kuávdáš+N+Pl+Acc:  kuávdáid
    kuávdáš+N+Pl+Ill:  kuávdáid
    kuávdáš+N+Pl+Loc:  kuávdáin
    kuávdáš+N+Pl+Com:  kuávdáiguin
    kuávdáš+N+Pl+Abe:  kuávdáittáá
    
  Noun - piäiváš: # MLO, ok 
    piäiváš+N+Sg+Nom:  [piäiváš, piäivâš]
    piäiváš+N+Sg+Gen:  piäiváá
    piäiváš+N+Sg+Acc:  piäiváá
    piäiváš+N+Sg+Ill:  [piäivážân, piäivážân] #CG = Sg+Nom
    piäiváš+N+Sg+Loc:  piäiváást
    piäiváš+N+Sg+Com:  piäiváin
    piäiváš+N+Sg+Abe:  piäivááttáá
    piäiváš+N+Ess:  piäivážin # also piäivážin, like for kiärpáš?
    piäiváš+N+Par:  piäivážid # also piäivážid, like for kiärpáš?
    piäiváš+N+Pl+Nom:  piäivááh
    piäiváš+N+Pl+Gen:  piäivái
    piäiváš+N+Pl+Acc:  piäiváid
    piäiváš+N+Pl+Ill:  piäiváid
    piäiváš+N+Pl+Loc:  piäiváin
    piäiváš+N+Pl+Com:  piäiváiguin
    piäiváš+N+Pl+Abe:  piäiváittáá
   
    
  Noun - kiärpâš: # MLO, ok
    kiärpáš+N+Sg+Nom: [kiärpáš, kiärpâš]
    kiärpáš+N+Sg+Gen: kiärppáá
    kiärpáš+N+Sg+Acc: kiärppáá
    kiärpáš+N+Sg+Ill: [kiärpážân, kiärpážân] #rpp is not like Sg+Nom; MLO removed double-dem. form kiärppáážân (also correct) - what should we accept finally? 
    kiärpáš+N+Sg+Loc: kiärppáást
    kiärpáš+N+Sg+Com: kiärppáin
    kiärpáš+N+Sg+Abe: kiärppááttáá
    kiärpáš+N+Ess: [kiärpážin, kiärpážin]
    kiärpáš+N+Par: [kiärpážid, kiärpážid]
    kiärpáš+N+Pl+Nom: kiärppááh
    kiärpáš+N+Pl+Gen: kiärppái
    kiärpáš+N+Pl+Acc: kiärppáid
    kiärpáš+N+Pl+Ill: kiärppáid
    kiärpáš+N+Pl+Loc: kiärppáin
    kiärpáš+N+Pl+Com: kiärppáiguin
    kiärpáš+N+Pl+Abe: kiärppáittáá    

  Noun - páárnáš: # MLO, ok 
    páárnáš+N+Sg+Nom:  [páárnáš, páárnâš]
    páárnáš+N+Sg+Gen:  párnáá
    páárnáš+N+Sg+Acc:  párnáá
    páárnáš+N+Sg+Ill:  [párnážân, páárnážân]
    páárnáš+N+Sg+Loc:  párnáást
    páárnáš+N+Sg+Com:  párnáin
    páárnáš+N+Sg+Abe:  párnááttáá
    páárnáš+N+Ess:  [párnážin, páárnážin] 
    páárnáš+N+Par:  [párnážid, páárnážid]
    páárnáš+N+Pl+Nom:  párnááh
    páárnáš+N+Pl+Gen:  párnái
    páárnáš+N+Pl+Acc:  párnáid
    páárnáš+N+Pl+Ill:  párnáid
    páárnáš+N+Pl+Loc:  párnáin
    páárnáš+N+Pl+Com:  párnáiguin
    páárnáš+N+Pl+Abe:  párnáittáá
    
  Noun - spáálváš: # MLO, ok
    spáálváš+N+Sg+Nom: [spáálváš, spáálvâš]
    spáálváš+N+Sg+Gen: spálváá
    spáálváš+N+Sg+Acc: spálváá
    spáálváš+N+Sg+Ill: [spálvážân, spáálvážân]
    spáálváš+N+Sg+Loc: spálváást
    spáálváš+N+Sg+Com: spálváin
    spáálváš+N+Sg+Abe: spálvááttáá
    spáálváš+N+Ess: [spálvážin, spáálvážin]
    spáálváš+N+Par: [spálvážid, spáálvážid]
    spáálváš+N+Pl+Nom: spálvááh
    spáálváš+N+Pl+Gen: spálvái
    spáálváš+N+Pl+Acc: spálváid
    spáálváš+N+Pl+Ill: spálváid
    spáálváš+N+Pl+Loc: spálváin
    spáálváš+N+Pl+Com: spálváiguin
    spáálváš+N+Pl+Abe: spálváittáá


  Noun - siiskiš: # MLO, ok
    siiskiš+N+Sg+Nom: siiskiš
    siiskiš+N+Sg+Gen: siskii
    siiskiš+N+Sg+Acc: siskii
    siiskiš+N+Sg+Ill: siskiižân
    siiskiš+N+Sg+Loc: siskiist
    siiskiš+N+Sg+Com: siskijn
    siiskiš+N+Sg+Abe: siskiittáá
    siiskiš+N+Ess: siskižin
    siiskiš+N+Par: siskižid
    siiskiš+N+Pl+Nom: siskiih
    siiskiš+N+Pl+Gen: siskij
    siiskiš+N+Pl+Acc: siskijd
    siiskiš+N+Pl+Ill: siskijd
    siiskiš+N+Pl+Loc: siskijn
    siiskiš+N+Pl+Com: siskijguin
    siiskiš+N+Pl+Abe: siskijttáá
